---
title: "Atividade 3"
author: "Denise de Assis Paiva"
date: "29 de setembro de 2019"
output: pdf_document
---

```{r setup, include=FALSE}
knitr::opts_chunk$set(echo = TRUE)
```

# Questão 1: Use na função read_csv o argumento na=c("","-","NA") para que linhas com traço ou vazias sejam convertidas para NA. Observe as colunas presentes nos datasets usando a função glimpse. 
```{r}
library(tidyverse)
hero_powers<-read_csv("super_hero_powers.csv", na=c("","-","NA"))
dim(hero_powers)

heroes_information<-read_csv("heroes_information.csv",na=c("","-","NA"))
dim(heroes_information)

glimpse(hero_powers)

glimpse(heroes_information)
```

# Questão 2: Use a função janitor::clean_names() para limpar os nomes das colunas.
```{r}
library(janitor)
(hero_powers<- clean_names(hero_powers)) #limpar os nomes das colunas
(heroes_information<-clean_names(heroes_information))

```

# Questão 3: No caso de hero_info, remova a primerira coluna.
```{r}
(heroes_information<-select(heroes_information,-x1))
```

# Questão 4: Em hero_powers, converta todas as colunas com exceção da primeira para o tipo logical.
```{r,results="hide"}
mutate_all(select(hero_powers,-hero_names),as.logical)
cbind(select(hero_powers,hero_names),mutate_all(select(hero_powers,-hero_names),as.logical))
```

# Questão 5: Em hero_info, na coluna publisher, observe quantas editoras diferentes existem no dataset. Substitua Marvel Comics por Marvel, DC Comics por DC e todas as outras editoras pelo termo "Outros".
```{r}
options(tinytex.verbose = TRUE)
library(forcats)
summary(heroes_information%>%
          distinct(publisher))

#Criando um fator
heroes_information$publisher<-as.factor(heroes_information$publisher)

heroes_information<-heroes_information%>%
  mutate(Pub=case_when(publisher=="Marvel Comics" ~ "Marvel",
                       publisher=="DC Comics" ~ "DC",
                       publisher!=c("Marvel Comics", "DC Comics")~ "Outros"))

#verificando
heroes_information%>%count(Pub)
```

# Questão 6: Em hero_info, quais raças são exclusivas do DC Comics?
```{r}
filter(heroes_information,publisher=="DC Comics")%>%count(race)
```

# Questão 7: Em hero_info, quais cores de olhos são mais comuns para cada sexo?

```{r}
heroes_information%>%group_by(gender)%>%count(eye_color, sort = TRUE)%>%na.omit()
```

# Questão 8: Em hero_powers, calcule o percentual de heróis que possui cada habilidade descrita nas colunas. Use a função dplyr::summarise_if para aplicar a função em todas as colunas da classe é logical.

```{r}
teste<-hero_powers%>%
  select(-hero_names)%>%
  na.omit()%>%
  summarise_if(is.logical,mean)
teste%>%gather()
```


# Questão 9: Repita o item anterior usando a abordagem tidy: converta o formato do dataframe hero_powers para o formato long. Ele passará a possuir 3 colunas: hero_names, poder e possui_poder usando a função tidyr::gather(). Então, calcule a média da coluna possui_poder agrupado pela coluna poder.

```{r}
library(forcats)
#Converter powers para long
a<-gather(hero_powers,"poder","possui_poder",-hero_names)

#Media da coluna poder agrupado pela coluna poder
a%>%group_by(poder)%>%summarise(media=mean(possui_poder))
```

# Questão 10: Junte os dois dataframes em um único chamado de hero.

```{r}
(hero<-inner_join(heroes_information, hero_powers,by=c("name"="hero_names")))
```

# Questão 11: No novo dataframe hero calcule o percentual de heróis de cada editora que são telepatas.

```{r}
hero%>%group_by(publisher)%>%summarise(media = mean(telepathy))
```

# Questão 12: No dataframe hero, selecione as colunas names, publisher, flight, weight, filtre os heróis que podem voar e retorne os 10 de maior peso.

```{r}
(voar<-hero%>%
   select(name,publisher,flight,weight)%>%
   filter(flight==TRUE)%>%top_n(weight, n=10)%>%
   arrange(desc(weight)))
```


# Questão 13: Salve o dataframe chamado hero no arquivo hero_completo.csv usando a função readr::write.csv().

```{r}
write_csv(x = hero,path = "herois_completo.csv")
```


  